臺灣新北地方法院民事裁定
111年度消債更字第69號
聲  請  人  詹湘瑩    
代  理  人  郭佳瑋律師 
上列當事人聲請消費者債務清理更生事件，本院裁定如下:
    主  文
聲請人應於本裁定送達後二十日內補正如附件所示事項。
    理  由
一、按聲請更生或清算不合程式或不備其他要件者，法院應以裁
    定駁回之，但其情形可以補正者，法院應定期間先命補正，
    消費者債務清理條例第8 條定有明文。
二、本件聲請人具狀聲請更生，有如附件所示事項應予補正，爰
    定期命補正，如逾期未補正，則駁回其聲請。
三、依消費者債務清理條例第8 條但書，裁定如主文。
中    華    民    國   111    年    2    月     11    日
                  民事第八庭  法  官   陳翠琪
正本係照原本作成。
本裁定不得抗告。
中    華    民    國   111    年    2    月     11    日
                              書記官   曾怡婷
　　　　　　　　　　　　　　　
附件:
一、請預納本件郵務送達費新臺幣(下同)3,570元（暫依聲請人
    陳報之債權人6人，連同債務人即聲請人，合計共7人，並以
    每人10份，每份51元計算【計算式:7×51×10＝3,570】）;亦
    應指定倘預納費用須退費時，退費之帳戶(限聲請人個人帳
    戶，並提供存摺封面影本)。
二、請補正釋明本件聲請理由：聲請人應詳實說明債務種類暨發
    生之原因、為何積欠債務、有何不能清償債務之虞？
三、請說明聲請人有無領取社福補助津貼，如租屋津貼補助、低
    收入戶補助、老年津貼、國民年金、育兒津貼、身心障礙補
    助等？如有，每月可請領之金額為何？請提出相關證明文件
    或領取明細，例如存摺封面暨內頁等據實向法院陳報。此外
    ，聲請人自聲請本件更生前2年，即109年2月8日起，有無接
    受家屬扶養或親友資助必要生活支出費用？如有，請敘明詳
    細情形（每月或每週或不定時、每期金額多寡等），並提出
    該名家屬或親友之聯絡方式（姓名、住址、電話）、聲請人
    接受資助之相關證明文件等據實向法院陳報。
四、聲請人除已陳報之債權人外，有無其他民間債權人存在？若
    有，各積欠債務為何？請確認所有債權人及債權數額後，重
    行製作所有債權人清冊到院，並提出除已陳報之債權人外之
    借貸證明文件（例如借貸契約等）、聯絡電話、地址及相關
    還款證明資料。若重行製作債權人清冊之債權人大於2人，
    請按超過之債權人人數，以每人10份、每份51元自行計算郵
    務送達費並一併預納之。
五、請補正提出「聲請前2 年」及「目前」財產狀況說明書（請
    就「聲請前2 年」及「目前」狀況，分列兩份表單為陳報）
    ，並記載內容如下：
  ㈠聲請前2 年必要支出項目及金額，均須請釋明原因及必要性
    ，並詳列費用明細，併提出109 年2 月迄今相關證明文件影
    本（如匯款證明、繳款證明、統一發票、支出必要性資料等
    ，並不以此為限）。
  ㈡聲請前2 年各項收入項目及金額，並檢附相關證明文件。
  ㈢目前必要支出項目及金額，均須請釋明原因及必要性，並詳
    列費用明細，併提出相關證明文件影本（如匯款證明、繳款
    證明、統一發票、支出必要性資料等，並不以此為限）。
  ㈣目前各項收入數額，並檢附相關證明文件。
  ㈤「聲請前2 年」及「目前」每月必要支出，是否選擇依消費
    者債務清理條例64條之2 為陳報？若否，則請提出「聲請前
    2 年」及「目前」每月每項必要支出金額所對應之單據以證
    確有該筆支出。
  ㈥倘若「聲請前2 年」及「目前」之必要支出，陳報有扶養費
    支出，請提出該受扶養人之「最新」戶籍謄本（記事欄不得
    省略）、108至110 年度之綜合所得稅各類所得資料清單、
    全國財產稅總歸戶財產查詢清單、「最新」勞工保險被保險
    人投保資料表（明細）。並說明受扶養人有無領取社福補助
    津貼，如租屋津貼補助、低收入戶補助、老年津貼、勞保年
    金、國民年金等一切補助？如有，每月可請領之金額為何？
    並提出相關釋明文件（例如存摺內頁明細、相關權責機關函
    文等），據實向法院陳報。
  ㈦倘若收入大於支出，應具體說明超出部分如何負擔，並檢附
    相關證明文件。 　　
六、請陳報聲請人於聲請更生前5 年內是否曾任公司負責人（依
    公司法第8 條規定，負責人包含執行業務股東、董事、經理
    人、清算人、發起人、監察人、檢查人、重整人、重整監督
    人）? 又如曾任負責人，並應提出該營利事業單位聲請更生
    前1 日（即111 年2月7日）回溯5 年內之每月營業額資料。
七、債權人高雄銀行及星展銀行於調解時陳報聲請人積欠上開兩
    家金融機構債務為公司戶保證債務，聲請人應說明上開債務
    發生原因擔任保證人之原因、經過、何時無法清償、未清償
    金額，並提出上開債務之借款契約及相關證明文件。又聲請
    人是否以自己財產為擔保？何以將上開債務列為聲請人之債
    務?另聲請人陳報積欠第一銀行債務部分，因未列於聲請人
    之財團法人金融聯徵信用報告書中，亦未見聲請人提供相關
    債務證明，故請聲請人提出積欠第一銀行債務之相關證據。
八、請補正聲請人之財產目錄，並逐一補正下列財產項目：
  （一）金融商品：
  1.請說明聲請人最近5 年內有無從事國內股票、期貨、基金或
    其他金融商品之投資？如有，請提出聲請人目前往來證券商
    之交易明細查詢表、證券存摺封面、內頁影本及投資股票往
    來金融機構存摺封面及內頁影本（應補登存摺至本裁定送達
    日）及相關之投資交易明細及證明文件。
  2.請向臺灣集中保管結算所股份有限公司申請聲請人本人自10
    9年度以來迄今於該公司之往來證券商、股票餘額、異動表
    等相關資料。待該公司查詢核發保管帳戶客戶餘額表、客戶
    存券異動明細表、集保戶往來參加人明細資料表（含帳號）
    及投資人於清算交割銀行未開戶明細表等文件後，再一併陳
    報本院。
  （二）存款:
    請向中華民國銀行商業同業公會全國聯合會申請查詢聲請人
    於各金融機構之存款帳戶，並依循公會所查詢之所有金融機
    構，「自行」向各該金融機構申請自聲請更生前2年即109年
    2月8日至本裁定送達日之後，於各金融機構之「存摺」之
    完整交易紀錄明細。另提出之存款存摺（已提出之存摺影本
    部分則無需重複提出），則請完整影印「清楚」（須附完整
    內頁明細資料，包含金融機構名稱、帳號日期及金額，並補
    登存摺至本裁定送達日之後，且不得以一次彙整方式為登載
    ），請務必「補登存摺」。此外，倘若僅提出存款餘額證明
    ，本院即難認聲請人已盡協力義務。
  （三）請聲請人說明有無事業投資或其他資產在內之各類財產
    ，若有，請說明其性質及所在地，並提供相關證據。
  （四）若聲請人之財產有設定擔保債權、優先權或其他負擔，
    應一併表明，並提出該等權利之設定契約書。
  （五）聲請人於聲請更生前2年即109年2月8日迄今，期間內
    有無財產變動狀況？如有，應詳述其原因情事，據實向法院
    陳報（即就上開財產之有償、無償（原始或繼受）取得、移
    轉予他人、變更或設定負擔等事實或法律行為致生得、喪、
    變更權利之情形），並檢附相關證明文件。
  （六）保單:
  1.請向中華民國人壽保險商業同業公會申請查詢歷年以聲請人
    為要保人之人壽保險投保紀錄，待該公會核發查詢結果相關
    文件後，再一併陳報本院。
  2.請依上開回函資料，提出以聲請人本人為要保人、被保險人
    或受益人之所有保險單（含人壽保單及儲蓄性、投資性保單
    ），並敘明各保險契約有效期限、每期保費金額、有無曾以
    保單向保險公司借款，以及若終止各該保險契約，可領回之
    金額各為若干？暨提出繳交保費單據及保險契約影本。並請
    依下方表格方式，陳報所有以聲請人本人擔任「要保人」、
    「被保險人」或「受益人」，投保商業保險之情形（保單價
    值準備金及解約金數額請自行逕向保險公司查詢，並陳報保
    險公司出具之證明文件）：
編號 要保人 被保險人 受益人 保險公司 保險種類 平均每月保費 保單價值準備金 解約金數額  01          02          03         
  3.倘依上開回函資料所示，有已註記失效之保單，請說明失效
    原因為何？何時失效？並提出相關資料釋明（如保險公司回
    函）。
  4.若聲請人曾有投保旅遊平安險，並請說明投保原因、旅遊地
    點、旅遊費用暨負擔方式，併請提出投保契約書（倘已無留
    存契約，請逕向保險公司申請後，陳報本院）。
九、請聲請人提供本人109、110年度綜合所得稅各類所得資料清
    單、聲請人母親之親屬系統表。
十、聲請人於調解時曾提出目前承租處之租賃契約，惟該租約
　　已於105年3月15日到期，故請提出最新租賃契約影本。
十一、將來之更生程序得否順利進行，乃繫於聲請人依自身經濟
      狀況所提更生方案是否確實可行及得兼顧債權人權益而定
      。倘更生方案無履行之可能，法院將無法認可更生方案，
      債務人提出本件聲請將無實益，故請聲請人釋明若經法院
      裁定開始更生程序，將以何種經濟來源支應每月更生還款
      金額及必要生活支出費用？有無其他可供擔保之人？無擔
      保及無優先權債權人依更生程序所得受償之總額及其計算
      方法為何?請說明每月能盡最大清償能力之更生方案為何
      ？（即每月可供還款金額、分期期數）。
（以上均請依序提出證明文件並加以標示（如標籤紙），且請務
必「完整影印清楚」，並請於書狀列載證據目錄。另請聲請人向
本院陳報之資料及任何陳述，切勿使用任何不確定之字樣。並請
「詳細閱讀」後，逐一「誠實」補正，切勿缺漏。又上開請聲請
人申請之資料，請「盡速申請」後陳報，否則本院難認聲請人已
盡協力義務，有清理債務之真意與誠意。另請「一次」即補正齊
全。）